# ipo 其他应收

提问人：RMB_ 爱好者 时间：2013-12-09 11:23:51
请教各位大侠： 申报期内企业与”甲公司“发生大额其他应收若干笔，一个月左右后取得对方还款，对方非关联方，只在对方采购少量货物。 对于这种情况应如何处理？（关于现金流量表、应履行的审计程序等考虑）

回答人：chenyiwei
建议根据《中国注册会计师审计准则问题解答第 5 号——重大非常规交易》的指引实施有针对性的审计程序，重点关注交易目的、对方是否为隐含的关联方、在这一个月时间内本企业是否发生了异常的资金流入交易（如账龄较长的应收账款突然收回等）。此类非常规交易的舞弊风险较高，应实施有针对性的反舞弊审计程序。 在现金流量表方面，按照实际发生的现金流量进行报表列报，一般是收到／支付的其他与经营活动有关的现金。此类交易不符合嘎抵后以净额列报的条件。

提问人：zico9999 时间：2013-12-09 20:31:53
陈版：企业拟IPO，但每年的盈利除了计提盈余公积以外，全部现金分红！求教下，是否会导致IPO障碍我担心会被质疑圈钱

回答人：chenyiwei
有这种可能。IPO申报期间现金分红比例高，一方面说明公司“不差钱”，另一方面说明公司没有好的投资项目。